# 关于审计报告纳入合并范围的原因

提问人：音 为 旋律 时间：2022-09-14 14:47:27
请教陈版：A公司收购涉及被收购标的公司无资产负债或仅剩土地资产，审计报告列明纳入合并范围原因如何披露，是否可写为“资产收购“还是仍认定为”非同一控制下企业合并“，同时在附注中“合并范围的变更”这一章节是否需要在”非同一控制下企业合并“填写标的公司的财务数据，感谢！

回答人：chenyiwei
既然被收购方不构成“业务”，那就不是企业合并，而是资产收购。“合并范围的变更”中不应将其作为企业合并披露，而是“其他原因增加的子公司”。